Minutes et répertoires du notaire Thibault Rémond POUMET, 10 février 1836 - 4 août 1864 (étude XIV)
Archives nationales
- Minutes de Thibault Rémond POUMET, janvier 1836 - 4 août 1864; MC/ET/XIV/761 - MC/ET/XIV/880
  - Minutes. 1851, janvier - avril, janvier - avril 1851; MC/ET/XIV/827
    - Mainlevee, hypotheque sur terrains, Blagnac (Haute-Garonne)., 8 février 1851; MC/ET/XIV/827
      Profession: homme d'affaires, Toulouse (Haute-Garonne).
      Intervenant 7, en deuxième partie:
      Nom, qualité: (M.) Debare.
      Profession: négociant passementier, Toulouse (Haute-Garonne).
      Intervenant 8, en deuxième partie:
      Nom, qualité: (M.) Richou, Jean.
      Profession: propriétaire, meunier, Froton (Haute-Garonne).
      Domicile: Fronton (Haute-Garonne).
      Relations: acheteur de l'intervenant 3
    - Mariage., 11 février 1851; MC/ET/XIV/827
      Nom, qualité: (M.) Bobeuf, Albin Honore Marie Charles.
      État civil: veuf.
      Domicile: Paris (Paris) rue Saint-Fiacre, 16.
      Nom, qualité: (M.) Bobeuf, Louis Vite Modeste.
      Nom, qualité: (Mme ou Mlle) Verdiere, Elisabeth Philippine.
      Domicile: Paris (Paris) rue Racine, 5.
      Relations: fille de l'intervenant 4, veuve de l'intervenant 5.
      Nom, qualité: (M.) Verdiere, Charles Hippolyte.
      Profession: employe au ministère de la justice, Paris (Paris).
      Domicile: Paris (Paris) rue des Francs-Bourgeois-St-Michel, 18.
      Nom, qualité: (M.) Huss, Joseph Alcippe.
      Profession: négociant
    - Succession, liquidation., 12 février 1851; MC/ET/XIV/827
      Profession: pair de France (ancien), Paris (Paris).
    - Succession, dépôt de pieces, inventaire des immeubles d'un heritage., 12 février 1851; MC/ET/XIV/827
    - Succession, notoriete., 13 février 1851; MC/ET/XIV/827
      Nom, qualité: (Mme ou Mlle) Gome, Marie Louise.
      Domicile: Paris (Paris) rue Tiquetonne, 6.
      Relations: veuve de l'intervenant 2.
      Nom, qualité: (M.) Pecatte, Jean.
    - Succession, requisition, certificat de propriété de rente etat 5%, 380 f., 13 février 1851; MC/ET/XIV/827
      Nom, qualité: (M.) Peccate, Jean.
    - Obligation, emprunt, 60 000 f., 15 février 1851; MC/ET/XIV/827
      Nom, qualité: (M.) Aumont-Thieville, Arsene.
      Profession: notaire, Paris (Paris).
      Domicile: Paris (Paris) boulevard Saint-Denis, 19.
      Nom, qualité: (M.) Hostel D', Felix Roger.
      Domicile: Paris (Paris) rue Saint-Denis, 352
    - Testament olographe, depot., 15 février 1851; MC/ET/XIV/827
      Nom, qualité: (M.) Cheppe de, Pierre.
      Profession: capitaine de dragons, Paris (Paris).
      Domicile: Paris (Paris) rue de la Victoire, 6
    - Procuration acte, ratification, dépôt, remboursement d'emprunt, 28000 f., 15 février 1851; MC/ET/XIV/827
      Nom, qualité: (Mme ou Mlle) Lorion, Josephine Aline.
      Domicile: Orleans (Loiret).
      Relations: épouse de l'intervenant 2.
      Nom, qualité: (M.) Hallier, Louis Bernard.
      Nom, qualité: (Mme ou Mlle) Lorion, Celeste Uranie.
      Relations: épouse de l'intervenant 4, sœur de l'intervenant 1.
      Nom, qualité: (M.) Michault, Alexandre.
      Profession: juge de paix, Orleans (Loiret).
      Intervenant 5, en première partie:
      Nom, qualité: (Mme ou Mlle) Lorion, Marie Aurelie.
      Relations: séparé(e) de biens de l'intervenant 6, séparé(e) de corps de l'intervenant 6, sœur de l'intervenant 3, héritier de l'intervenant 9.
      Nom, qualité: (M.) Bordincks.
      Intervenant 7, en première partie:
      Nom, qualité: (Mme ou Mlle) Lorion, Marie Cephise.
      Domicile: Paris (Paris) rue Saint-Lazare, 36.
      Relations: épouse de l'intervenant 8, sœur de l'intervenant 5, héritier de l'intervenant 9.
      Nom, qualité: (M.) Gaudry, Pierre Alexandre.
      Profession: conseiller de prefecture du loiret (ancien), Orleans (Loiret).
      Relations: beau-frère de l'intervenant 1, beau-frère de l'intervenant 3, beau-frère de l'intervenant 5, gendre de l'intervenant 9.
      Intervenant 9, indirect:
      Nom, qualité: (M.) Lorion, Jean Baptiste Charles.
      Relations: père de l'intervenant 1, père de l'intervenant 3, père de l'intervenant 5, père de l'intervenant 7
    - Succession, inventaire apres décès., 15 février 1851; MC/ET/XIV/827
    - Bail, appartement, loyer 2000 f, Paris (Paris) rue Hoche, 9 X Palais-National, 93-95., 19 février 1851; MC/ET/XIV/827
      Nom, qualité: (M.) Haime, Adrien.
      Domicile: Paris (Paris) rue de Provence, 12.
      Nom, qualité: (M.) Haime, Louis Hippolyte.
      Relations: frère de l'intervenant 1.
      Nom, qualité: (M.) Aussandon, Charles Auguste.
      Profession: chirurgien dentiste, Paris (Paris).
      Domicile: Paris (Paris) rue Hoche, 9
    - Bail, boutiques et appartements, loyer 7150 f, Paris (Paris) rue Hoche, 9 X Palais-National, 93-95., 21 février 1851; MC/ET/XIV/827
      Nom, qualité: (M.) Fontana, Thomas.
      Profession: bijoutier (marchand), Paris.
      Domicile: Paris (Paris) Palais-National, Galerie-de-Pierre, 94 et rue Hoche, 9
    - Procuration rp, dépôt, vente de rente etat, 53 f., 21 février 1851; MC/ET/XIV/827
      Nom, qualité: (Mme ou Mlle) Vercruysse, Claire.
      Domicile: Courtrai (belgique).
      Nom, qualité: (M.) Goethals, Jacques.
      Nom, qualité: (M.) Le Boyteux, Andre Francois.
      Domicile: Paris (Paris) rue des Jeuneurs, 29
    - Vente, terrain, 4000 f, Bercy (Paris) rue d'Orleans., 26 février 1851; MC/ET/XIV/827
      Nom, qualité: (M.) Tessier, Francois Rene.
      Domicile: Bercy (Paris) rue d'Orleans, 39.
      Nom, qualité: (M.) Toussaint, Francois Justin.
      Profession: marchand de bois de sciage, Bercy (Paris).
      Domicile: Bercy (Paris) rue d'Orleans, 10
    - Reglement de dettes, 9908 f., 27 février 1851; MC/ET/XIV/827
      Nom, qualité: (M.) Ternaux de La Morelle, Charles Louis Voldemar.
      Domicile: Paris (Paris) rue Blanche, 8.
      Nom, qualité: (M.) Ternaux-Compans, Charles Henri.
      Relations: frère de l'intervenant 1
    - Quittance, remboursement de créance, 614 f., 27 février 1851; MC/ET/XIV/827
      Nom, qualité: (M.) Ternaux, Louis Mortimer.
      Profession: representant du peuple à l'assemblee nationale, Paris (Paris).
      Relations: héritier de l'intervenant 5.
      Relations: frère de l'intervenant 1, héritier de l'intervenant 5.
      Nom, qualité: (M.) Ternaux de La Morelie, Charles Louis Voldemar.
      Relations: frère de l'intervenant 2, héritier de l'intervenant 5.
      Nom, qualité: (M.) Metot, Charles Guillaume.
      Profession: marchand de draps, Caudebec-les-Elbeuf (Seine-Maritime).
      Domicile: Caudebec-les-Elbeuf (Seine-Maritime).
      Relations: débiteur de l'intervenant 5.
      Nom, qualité: (M.) Ternaux-Rousseau, Etienne Nicolas Louis.
      Domicile: Paris (Paris).
      Relations: père de l'intervenant 1, père de l'intervenant 2, père de l'intervenant 3.
      Nom, qualité: (M.) Ternaux, Louis Edouard.
      Relations: frère de l'intervenant 1, frère de l'intervenant 2, frère de l'intervenant 3, fils de l'intervenant 5, héritier de l'intervenant 5
      Date de révision: 2012
    - Union de créanciers, mainlevee, hypotheque sur maison et terres, Pontcarre (Seine-et-Marne)., 28 février 1851; MC/ET/XIV/827
      Nom, qualité: (M.) May, Joseph Nicolas.
      Profession: marchand de rouennerie, Pontcarre (Seine-et-Marne).
      Domicile: Pontcarre (Seine-et-Marne)
    - Testament olographe, depot., 28 février 1851; MC/ET/XIV/827
      Nom, qualité: (Mme ou Mlle) Devos, Marie Isabelle.
      Domicile: Paris (Paris) rue de la Chaise, 28.
      Nom, qualité: (M.) Grigny, Jacques Eustache.
    - Quittance, paiement de frais d'hypotheque sur maison, 850 f, Paris (Paris) rue de Montholon, 13., 3 mars 1851; MC/ET/XIV/827
      Nom, qualité: (M.) Colliard, Charles Leon.
      Profession: négociant (commis), Paris (Paris).
      Domicile: Paris (Paris) rue Chauchat, 17.
      Domicile: Paris (Paris) rue de Montholon, 13
    - Mainlevee, hypotheque., 3 mars 1851; MC/ET/XIV/827
      Nom, qualité: (Mme ou Mlle) Courtais de, Cecile.
      Domicile: Leyrat (Creuse) chateau de Villate.
      Nom, qualité: (M.) Delaberge, Aime Louis.
      Nom, qualité: (M.) Boissy de.
      Profession: pair de France (ancien).
      Nom, qualité: (personne morale) Tourangin et Cie.
      Profession: maitres de forge, Issoudun (Indre).
      Domicile: Issoudun (Indre)
    - Transport, créance, 120 000 f., 5 mars 1851; MC/ET/XIV/827
      Nom, qualité: (Mme ou Mlle) Chaudet, Victoire Louise.
      Domicile: Melun (Seine-et-Marne).
      Relations: séparé(e) de biens de l'intervenant 2, créancier(e) de l'intervenant 3.
      Nom, qualité: (M.) Mirvault, Armand Francois Madeleine.
      Profession: chef aux finances (ancien), rentier, Paris (Paris).
      Nom, qualité: (M.) Mannoury, Simeon.
      Profession: marchand de nouveautes, Paris (Paris).
      Domicile: Paris (Paris) rue de l'Universite, 25.
      Nom, qualité: (M.) Legentil, Charles.
      Domicile: Paris (Paris) rue de Paradis-Poissonniere, 57
    - Mariage., 11 mars 1851; MC/ET/XIV/827
      Nom, qualité: (M.) Brac de La Perriere de Bourdonnel, Achille Francois.
      Profession: lieutenant de vaisseau.
      Domicile: Toulon (Var).
      Nom, qualité: (M.) Brac de La Perriere de Bourdonnel, Jacques Justin.
      Domicile: Saint-Lager (Rhône).
      Nom, qualité: (Mme ou Mlle) Besse de, Amelie.
      Domicile: Paris (Paris) rue Basse-du-Rempart, 44.
      Nom, qualité: (M.) Besse de, Barthelemy Theodore.
      Domicile: Paris (Paris) rue Basse-du-Rempart, 44
    - Bail, appartement, loyer 1400 f, Paris (Paris) rue Neuve-des-Petits-Champs, 27., 14 mars 1851; MC/ET/XIV/827
      Nom, qualité: (M.) Chardin, Aime Eugene Leger.
      Domicile: Paris (Paris) rue Joubert, 43.
      Nom, qualité: (M.) Anatole, Jean Baptiste.
      Profession: tailleur (marchand), Paris (Paris).
      Domicile: Paris (Paris) rue de Richelieu, 42
    - Bail, logement, loyer 600 f, Paris (Paris) rue Neuve-des-Petits-Champs, 27., 14 mars 1851; MC/ET/XIV/827
      Nom, qualité: (M.) Rouget, Jean Baptiste.
      Profession: employe au ministère des finances, Paris (Paris).
      Domicile: Paris (Paris) rue Fontaine-Moliere, 37
    - Succession, dépôt de pieces, nomination d'administrateur de succession., 15 mars 1851; MC/ET/XIV/827
      Profession: capitaine de dragons
    - Mainlevee, hypotheque., 17 mars 1851; MC/ET/XIV/827
      Nom, qualité: (M.) Caffin D'Orsigny, Pierre Henri.
      Domicile: Paris (Paris) rue Angouleme-du-Temple, 20
    - Mainlevee, hypotheque, garantie, 2117 f., 18 mars 1851; MC/ET/XIV/827
    - Donation entre epoux., 19 mars 1851; MC/ET/XIV/827
      Nom, qualité: (M.) Leveilley, Joseph Julien.
      Profession: corroyeur, Paris (Paris).
      Domicile: Paris (Paris) rue du Faubourg-Poissonniere, 111.
      Nom, qualité: (Mme ou Mlle) Lebrun, Adelaide Louise.
    - Donation entre epoux., 19 mars 1851; MC/ET/XIV/827
      Domicile: Paris (Paris) rue du Faubourg-Poissonniere, 111
    - Succession, inventaire apres décès., 20 mars 1851; MC/ET/XIV/827
      Nom, qualité: (Mme ou Mlle) Herlaux, Victorine Eleonore.
      Domicile: Paris (Paris) rue des Messageries, 19.
      Nom, qualité: (M.) Arbinet, Etienne.
      Profession: marchand de vin, Paris (Paris).
      Domicile: Paris (Paris) rue des Messageries, 19
    - Mainlevee, hypotheque., 21 mars 1851; MC/ET/XIV/827
      Nom: Société Herbet Loreau et Cie.
      Domicile: Paris (Paris) rue Poissonniere, 35.
      Nom, qualité: (Mme ou Mlle) Brun-Baupin de Beauvallon, Marie Madeleine Rose.
      Domicile: Paris (Paris) rue Saint-Florentin, 4.
      Relations: épouse de l'intervenant 3.
      Nom, qualité: (M.) Granier de Cassagnac, Adolphe.
      Profession: homme de lettres.
      Domicile: Paris (Paris) rue Saint-Florentin, 4
    - Mariage., 22 mars 1851; MC/ET/XIV/827
      Nom, qualité: (M.) Harduin, Simeon Octave Joseph.
      Profession: epicier (marchand), Chapelle (la) (Paris).
      Domicile: Chapelle (la) (Paris) rue des Poissonniers, 20.
      Nom, qualité: (M.) Harduin, Pierre Francois.
      Profession: cultivateur, Havrincourt (Pas-de-Calais).
      Domicile: Havrincourt (Pas-de-Calais).
      Nom, qualité: (Mme ou Mlle) Drille, Cecile Elisabeth.
      Profession: femme de chambre, Paris (Paris).
      Domicile: Paris (Paris) rue du Paradis-Poissonniere, 51.
      Relations: fille naturelle de l'intervenant 4, belle-fille de l'intervenant 5.
      Nom, qualité: (Mme ou Mlle) Drille, Catherine Elisabeth.
      Domicile: Rai-sur-Rille (Orne).
      Nom, qualité: (M.) Berger, Francois Benoit.
      Domicile: Rai-sur-Rille (Orne)
    - Mariage., 22 mars 1851; MC/ET/XIV/827
      Nom, qualité: (M.) Binoche, Jean Baptiste Felix.
      Profession: avocat à la cour d'appel, Paris (Paris).
      Domicile: Paris (Paris) rue de l'Echiquier, 12.
      Nom, qualité: (M.) Binoche, Jean Baptiste Francois.
      Profession: propriétaire, Champs (Yonne).
      Domicile: Champs (Yonne).
      Profession: négociant (ancien), propriétaire, Paris (Paris).
      Domicile: Paris (Paris) rue Mauconseil, 14
    - Vente, chateau et terre, 66000 f, Bievres (Essonne) chateau de Monteclin., 24 mars 1851; MC/ET/XIV/827
      Nom, qualité: (M.) Hunout, Charles Achille.
      Profession: conseiller referendaire à la cour des comptes, Paris (Paris).
      Domicile: Paris (Paris) rue Mogador, 8.
      Domicile: Paris (Paris) rue Cassette, 7
    - Vente, maison, 36000f, Paris (Paris) rue Richepanse, 9., 25 mars 1851; MC/ET/XIV/827
      Domicile: Paris (Paris) rue Richepanse, 9.
    - Succession, inventaire apres décès., 25 mars 1851; MC/ET/XIV/827
      Nom, qualité: (M.) Jeanson, Claire.
      Domicile: Paris (Paris) rue du Faubourg-Poissonniere, 93.
      Nom, qualité: (M.) Tourbier, Antoine Joseph.
      Profession: distillateur, Paris (Paris).
      Domicile: Paris (Paris) rue du Faubourg-Poissonniere, 93
    - Procuration acte, gestion des affaires de commerce litigieuses., 26 mars 1851; MC/ET/XIV/827
      Nom, qualité: (M.) Gagnet, Onesime.
      Domicile: Paris (Paris) rue Montmartre, 128.
      Relations: representant(e) de l'intervenant 3.
      Nom, qualité: (M.) Fessart, Christophe Auguste.
      Domicile: Paris (Paris) rue du Faubourg-Poissonniere.
      Nom: Société Gagnet (freres) et Cie.
      Domicile: Paris (Paris) rue Montmartre, 128
    - Vente, près, 1800 f, Saint-Martin-sous-Vigouroux (Cantal)., 26 mars 1851; MC/ET/XIV/827
      Nom, qualité: (M.) Cayrol, Jean.
      Profession: charbonnier (marchand), Paris (Paris).
      Domicile: Paris (Paris) rue de la Lune, 38.
      Nom, qualité: (M.) Bastide, Jacques.
      Profession: marchand de charbon, Paris (Paris).
      Domicile: Paris (Paris) rue Saint-Lazare, 9
    - Succession, notoriete., 29 mars 1851; MC/ET/XIV/827
      Nom, qualité: (M.) Savoir, Sigismond Marie Francois.
      Profession: marchand de curiosites, Paris (Paris).
      Domicile: Paris (Paris) rue Brongniart, 1
    - Procuration acte, vente de pre et vignes, Revonnas (Ain)., 29 mars 1851; MC/ET/XIV/827
      Nom, qualité: (M.) Gromier, Marie Ambroise Jules.
      Profession: inspecteur des douanes, Paris (Paris).
      Domicile: Paris (Paris) rue Chabrol, 54.
      Nom, qualité: (M.) Mottet.
      Profession: avoué,Bourg-en-Bresse (Ain).
      Domicile: Bourg-en-Bresse (Ain)
    - Succession, notoriete., 29 mars 1851; MC/ET/XIV/827
      Nom, qualité: (Mme ou Mlle) Marcel-Duplessis, Marguerite.
      Domicile: Paris (Paris) rue du Faubourg-St-Honore, 142.
      Relations: veuve de l'intervenant 2, veuve de l'intervenant 3.
      Nom, qualité: (M.) Chaudon de Brialles de, Philibert Francois.
      Nom, qualité: (M.) Musset, Marie Gilbert.
    - Quittance, solde du prix de maisons (2) 22620 f sur 38548 f, Paris (Paris) rue Albouy, 13-15., 2 avril 1851; MC/ET/XIV/827
      Nom, qualité: (M.) Ganneron, Louis Frederic.
      Profession: banquier (ancien), Paris (Paris).
      Domicile: Paris (Paris) boulevard Poissonniere, 21.
      Relations: liquidateur de la failllite de l'intervenant 2.
      Nom: Comptoir General de Commerce Ganneron (hippolyte) et Cie.
      Domicile: Paris (Paris) rue Drouot, 6.
      Nom, qualité: (M.) Davin, Louis Frederic.
      Domicile: Paris (Paris) rue Albouy, 13
    - Notoriete, rectification de prenoms., 2 avril 1851; MC/ET/XIV/827
      Nom, qualité: (M.) Ravault, Louis Desire.
      Profession: garcon de magasin, Paris (Paris).
      Domicile: Paris (Paris) rue de Bondy, 60
    - echange, domaine et 8000 f, Magny-le-Hongre (Seine-et-Marne) Ferme de la Commanderie., 5 avril 1851; MC/ET/XIV/827
      Nom, qualité: (M.) Cheppe de, Charles.
      Profession: capitaine de cavalerie (ancien).
      Relations: héritier de l'intervenant 3.
      Nom, qualité: (M.) Cheppe de, Francois.
      Domicile: Paris (Paris) rue de la Victoire, 6.
      Relations: fils de l'intervenant 1, héritier de l'intervenant 3.
      Relations: fils de l'intervenant 1, frère de l'intervenant 2
    - Mainlevee, hypotheque., 10 avril 1851; MC/ET/XIV/827
      Nom, qualité: (M.) Gremy, Leonard Auguste.
      Domicile: Paris (Paris) rue Saint-Pierre-Popincourt, 24.
      Nom, qualité: (M.) Breton, Louis Henri.
      Profession: notaire (honoraire), Paris (Paris).
      Domicile: Paris (Paris) rue du Faubourg-Poissonniere, 6
    - Procuration acte, gerance de maison de commerce, Paris (Paris) rue des Jeuneurs, 42., 11 avril 1851; MC/ET/XIV/827
      Nom, qualité: (Mme ou Mlle) Davin, Louise Claire.
      Domicile: Paris (Paris) boulevard Poissonniere, 12.
      Nom, qualité: (M.) Bonhomme, Jacques Marie Napoleon.
      Nom, qualité: (M.) Bonhomme, Louis Leon Ernest.
      Relations: fils de l'intervenant 1
    - Mainlevee, hypotheque., 14 avril 1851; MC/ET/XIV/827
      Nom, qualité: (M.) Cerf, Jacob.
      Domicile: Paris (Paris) rue du Faubourg-Poissonniere, 21.
      Nom, qualité: (M.) Saurat, Joseph Henri.
      Domicile: Bordeaux (Gironde)
    - Bail, transport, boutique magasin et appartements (2), loyer, 5500 f, Paris (Paris) rue des Bordonnais, 10., 16 avril 1851; MC/ET/XIV/827
      Nom, qualité: (M.) Lamy, Victor Auguste.
      Domicile: Paris (Paris) rue des Bourdonnais, 10.
      Relations: representé(e) par l'intervenant 02, liquidateur de la failllite de l'intervenant 3.
      Nom, qualité: (Mme ou Mlle) Salmon, Zoe Octavie.
      Nom: Maison de Commerce de Draperies Vaquet (aine) et Lamy (victor).
      Nom, qualité: (M.) Letourneur, Feliix.
      Profession: négociant en lainages, Paris (Paris).
      Domicile: Paris (Paris) Ruee Croix-des-Petits-Champs, 35.
      Nom, qualité: (M.) Sibilat, Louis.
      Profession: négociant en lainages, Romans (Drôme).
      Domicile: Romans (Drôme)
    - Transport de droits, droits successifs de rente etat 5%, 9 f et livret de caisse d'épargne, 15 f., 16 avril 1851; MC/ET/XIV/827
      Nom, qualité: (M.) Richard, Emile Jean Louis.
      Profession: employe, Montmartre (Paris).
      Domicile: Montmartre (Paris) boulevard Pigalle, 20.
      Nom, qualité: (Mme ou Mlle) Delaruelle, Anne Clementine.
      Relations: épouse de l'intervenant 1, fille de l'intervenant 4, héritier de l'intervenant 4.
      Nom, qualité: (Mme ou Mlle) Gagnot, Adele.
      Domicile: Belleville (Paris) rue des Rigoles, 32.
      Relations: veuve de l'intervenant 4, mère de l'intervenant 2, héritier de l'intervenant 4.
      Nom, qualité: (M.) Delaruelle, Jeran Therese.
      Domicile: Belleville (Paris) rue des Rigoles, 32
    - Convention, liquidation amiable d'usines, Issoudun (Indre)., 17 avril 1851; MC/ET/XIV/827
      Nom, qualité: (M.) Rouille de Boissy, Hilaire Etienne Octave.
      Domicile: Paris (Paris) rue Saint-Lazare, Cite de Londres, 4.
      Nom, qualité: (M.) Tourangin, Francois Georges Amedee.
      Domicile: Paris (Paris) rue Taitbout, 39.
      Nom, qualité: (M.) Tourangin, Georges Remi.
      Profession: maitre de forge (ancien).
      Domicile: Issoudun (Indre).
      Relations: père de l'intervenant 2, representé(e) par l'intervenant 02.
      Nom, qualité: (M.) Tourangin, Georges Ernest Gustave.
      Domicile: Tarascon-sur-Ariege (Ariège).
      Relations: fils de l'intervenant 3, representé(e) par l'intervenant 02
    - Procuration acte, gestion d'affaires de commerce litigieuses., 19 avril 1851; MC/ET/XIV/827
      Relations: representant(e) de l'intervenant 2.
      Nom: Banque Gagnet (freres) et Cie.
      Domicile: Paris (Paris) rue du Faubourg-Poissonniere, 4
    - Transport, créances, 5261 f., 22 avril 1851; MC/ET/XIV/827
      Nom, qualité: (M.) Lafitte, Auguste Bon Remy.
      Domicile: Paris (Paris) rue de Las-Cazes, 8.
      Relations: autorisé(e) de l'intervenant 2, créancier(e) de l'intervenant 5, créancier(e) de l'intervenant 6.
      Nom, qualité: (M.) Lebou, Alexis.
      Profession: greffier, Paris (Paris).
      Domicile: Paris (Paris) rue des Tournelles, 51.
      Nom, qualité: (Mme ou Mlle) Lafitte, Etiennette Olympe.
      Relations: épouse de l'intervenant 4, créancier(e) de l'intervenant 5, créancier(e) de l'intervenant 6.
      Nom, qualité: (M.) Albert de Roquevaux D', Joseph Antoine Cesar.
      Profession: capitaine de cavalerie, Paris (Paris).
      Nom, qualité: (M.) Poudra, Louis Joseph.
      Domicile: Paris (Paris) rue Grange-aux-Belles, 4.
      Nom, qualité: (M.) Sinaud, Jacques Antoine.
      Nom, qualité: (M.) Guyot, Joseph Auguste.
      Profession: employe, Paris (Paris).
      Domicile: Paris (Paris) rue du Fouare, 18
    - Obligation, emprunt, 12000 f., 23 avril 1851; MC/ET/XIV/827
      Nom, qualité: (M.) Moustier de, Edouard Autide Leonel Auderic.
      Domicile: Paris (Paris) rue Saint-Dominique-St-Germain, 127.
      Nom, qualité: (M.) Dufie, Francois Toussaint.
      Domicile: Villette (la) (Paris) rue Aubervilliers, 22
    - Succession, notoriete., 25 avril 1851; MC/ET/XIV/827
      Intervenant 1, indirect:
      Nom, qualité: (M.) Delaruelle, Jean Therese.
    - Mainlevee, hypotheque sur propriété., 25 avril 1851; MC/ET/XIV/827
      Nom, qualité: (M.) Debieu, Dominique Jean.
      Profession: vernisseur, Clignancourt (Paris).
      Domicile: Clignancourt (Paris) rue Marcadet, 51.
      Nom, qualité: (M.) Dubieu, Pascal Eugene.
      Domicile: Paris (Paris) rue du Faubourg-Poissonniere, 87.
      Nom, qualité: (M.) Dubieu, Pierre Jean Baptiste.
      Relations: père de l'intervenant 1, père de l'intervenant 2.
      Nom, qualité: (M.) Duchesne.
    - Cession de propriété d'oeuvres littéraires par les héritiers de Claude-Frédéric Bastiat, représentant du peuple, économiste, à Jean-Pierre-Casimir Cheuvreux et Prosper-Bernard Paillottet., 26 avril 1851; MC/ET/XIV/827
      cession; Bastiat, Claude-Frédéric; Cheuvreux, Jean-Pierre-Casimir; Paillottet, Prosper-Bernard
    - Prorogation, délai de paiement de solde de prix de maison, 20 000 f sur 26 000 f, Paris (Paris) rue Saint-Maur, 75., 26 avril 1851; MC/ET/XIV/827
      Nom, qualité: (M.) Dufie, Francois Toussaiint.
      Domicile: Villette (la) (Paris) rue d'Aubervilliers, 22.
      Nom, qualité: (M.) Prot, Pierre Leon.
      Domicile: Paris (Paris) rue du Faubourg-St-Martin, 116
    - Cession, pleine propriété et droit exclusif d'oeuvres littéraires, 10 000 f., 26 avril 1851; MC/ET/XIV/827
      Nom, qualité: (personne morale) Bastiat (hoirs).
      Nom, qualité: (M.) Bastiat, Claude Frederic.
      Profession: membre de lassemblee nationale, homme de lettres.
      Nom, qualité: (M.) Cheuvreux, Jean Pierre Casimir.
      Domicile: Paris (Paris) rue Saint-Georges, 51.
      Nom, qualité: (M.) Paillottet, Prosper Bernard Jean Baptiste.
      Domicile: Paris (Paris) rue des Vieilles-Audriettes, 2
    - Succession, notoriete., 26 avril 1851; MC/ET/XIV/827
      Nom, qualité: (M.) Bachelet, Pierre.
      Profession: soldat (ancien).
      Domicile: Paris (Paris) rue Cadet, 32
  - Minutes. 1851, mai - août, mai - août 1851; MC/ET/XIV/828/A
    Ancienne(s) cote(s):
    ET/XIV/828